【裁判字號】    98,交抗,339
【裁判日期】    980330
【裁判案由】    聲明異議
【裁判全文】
臺灣高等法院臺中分院刑事裁定         98年度交抗字第339號
抗  告  人
即受處分人  甲○○
上列抗告人因聲明異議案件，不服臺灣南投地方法院中華民國98
年2月26日所為裁定（97年度交聲字第492號）提起抗告，本院裁
定如下：
    主  文
抗告駁回。
    理  由
一、抗告意旨略以：本人行經台十四線為外線車輛，同行皆有其
    他車輛並行，因見前方有員警攔停，本人乃停車，員警出示
    測速槍之數字，告訴本人超速，但本人認為測速槍並無法證
    明係對準本人之車，本人之車又為外線車，其中內線車道亦
    有其他車輛並行，且當時時速限速為七十公里之速度，其他
    之車輛因本人之車擋在外線車道，故無法被員警攔停，唯有
    本人依員警指示停車，應予撤銷並另為適法之裁定，為此提
    起本件抗告等語。
二、按汽車駕駛人，行車速度，超過規定之最高時速，或低於規
    定之最低時速，處一千二百元以上二千四百元以下罰鍰；又
    汽車駕駛人有道路交通管理處罰條例第四十條第一項情形者
    ，除依原條款處罰鍰外，並記違規點數一點，道路交通管理
    處罰條例第四十條、第六十三條第一項第一款分別定有明文
    。
三、經查：原裁定以本件抗告人甲○○駕駛其所有車牌號碼九四
    五六—ＰＷ號自用小客車，於民國九十七年七月十六日十五
    時二十八分許，行經臺十四線四十三公里處，因行車限速七
    十公里，經舉發單位員警手持雷射測速槍測得行車時速，經
    測得行車速度為八十八公里，超速十八公里行駛之違規事實
    ，有原舉發機關所發之舉發通知單、裁決書各一份等在卷可
    稽。又原舉發單位員警所使用之雷達測速槍（廠牌： LTI、
    合格單號碼：MOGB0000000、型號：ULTRALYTE100LR
    ），有效期限自九十七年六月十四日起至九十八年六月止，
    為經濟部標準檢驗局雷達測速儀器檢定合格，亦有合格證書
    一紙附卷可稽。而本件違規時間係在九十七年七月十六日，
    仍在上開雷射測速槍之合格有效期限內，且核卷內資料，並
    無其他足以證明該雷射測速槍有瑕疵之情事存在，足認該測
    速槍所測得之車速數據，應屬可信。另本件係舉發單位員警
    乙○○於九十七年七月十六日於台十四線四十三公里處擔任
    交通整理勤務時，於同日十五時二十八分許以手執式雷達測
    速槍，該測速槍是雷射測速槍，測速槍有一點紅點，紅點對
    準經過的車輛後，會顯示該車輛的行車車速之數據，本件測
    得上開自小客車超速行駛（車速八十八公里，限速七十公里
    ），當場舉紅旗指揮鳴笛攔停、並出示超速數據予抗告人觀
    看，告知違規行為，本案為當場攔停舉發。該雷達測速槍僅
    能顯現車輛行車車速之數據，無法顯示車號，故當時無錄影
    存證或照相等事實，業據證人即承辦員警乙○○於原審調查
    時證述明確（見原審卷九十八年一月二十日訊問筆錄）。雖
    抗告人質疑違規地點該路段為二線道且當時有多輛汽車行駛
    一情，但舉發員警當時係在臺十四線四十三公里處（南投縣
    埔里往草屯方向）旁服交通整理勤務，對來車進行測速偵測
    ，而抗告人之自小客車行駛於外線車道，舉發員警所使用之
    上開雷達測速槍一次僅能鎖定一臺車輛進行測速，不可能多
    次測得多輛汽車超速等情，亦有南投縣政府警察局埔里分局
    九十七年八月五日投埔警交字第０九七００一三二六三號書
    函一份在卷可稽，是抗告人所駕駛之上開自小客車，確有因
    違規超速十八公里行駛之事，至為明確。況按交通警員掣單
    舉發違反道路交通管理處罰條例所列之違規事實，本質上為
    行政處分，係公務員基於職務上權力，依法就特定之具體事
    件所為具有公法上效果之單方行政行為，基於公務員為公法
    上行為具有公信力之原則，該行政處分當可被推定為真正，
    則值勤警員本其維護交通秩序、安全職責所為之舉發，自應
    受到合法、正確之推定，是抗告人空言否認上開系爭車輛並
    未違規超速，並以測速器並未有伊車之車號或未予拍照為詞
    ，惟因執勤警員使用之測速槍未具照相功能，致無法提供採
    證照片，而由側面輔以閃光燈拍照亦有造成駕駛人行車視線
    障礙之危險，依目前執勤員警所有之設備輔以二名警員共同
    目視執行勤務，原審認原處分機關就本案已達積極舉證之可
    能，抗告人之辯詞，殊不足採。本件事證明確，抗告人之違
    規行為堪予認定。是抗告人於上開時、地，駕駛上開自小客
    車，確有超速十八公里之違規事實，足以認定。原處分機關
    據以道路交通處罰條例第四十條第一項及第六十三條第一項
    第一款之規定，裁處異議人罰鍰一千六百元，並記違規點數
    一點，於法並無違誤。
四、本件抗告人上開各項違規行為事證明確，原處分機關依道路
    交通管理處罰條例第40條第1項之規定裁罰，核無違誤。 原
    審法院以上開理由，予以裁定駁回抗告人在原審異議之聲明
    ，本院經核並無違誤。抗告人抗告意旨仍執陳詞，任意指摘
    原裁定不當，為無理由，應予駁回。
五、據上論斷，應依刑事訴訟法第412條，裁定如主文。
中    華    民    國    98    年    3    月    30     日
            刑事第十一庭   審判長法  官   陳  朱  貴
                                 法  官   何  志  通
                                 法  官   胡  文  傑
以上正本證明與原本無異。
不得再抗告。
                                 書記官   顏  子  良
中    華    民    國    98    年    3    月    30     日


司法院資訊處製作；財團法人民間司法改革基金會備份。
